# 请教：公司减资，工商要求先弥补亏损，如何处理？

提问人：lixinbin 时间：2011-11-15 21:20:26
公司原注册资本 200 万，现申请减资为 50 万（减少注册资本 150 万），公司账面累计亏损 35 万。工商说减资可以，但是必须先弥补亏损，就是减资后注册资本必须为 50 万，同时累计净资产（所有者权益）要不低于 50 万；工商的意思是公司经营亏损 35 万，现在减少资本 150 万，那么股东实际撤回去的资金最多只能 115 万，如果股东拿回资金超过 115 万，就不行。 但是从会计角度，弥补亏损是要用以后年度的盈利来弥补，现在工商要求股东先弥补，如何操作？ 按工商要求，股东只能拿回 115 万出资，那么和减资 150 万如何对应？账务如何处理？减资报告如何披露？

回答人：chenyiwei
如果确实减资 150 万只能分回 115 万，则差额 35 万贷记资本公积处理。

回答人：chenyiwei
回复 lixinbin 的帖子
关于能否用减资方式弥补亏损的问题，在前几年股权分置改革期间确实有上市公司这样操作过，也有律师对此出具了法律意见书，但这种做法是否合规，实务中的争议一直没有停息过。
如果采用向股东支付减资款的方式减少资本，则实际支付的减资款和所减少的实收资本／股本之间的差额，应作为权益性交易调整资本公积。

提问人：强了个强 时间：2015-08-26 14:29:08
请问陈版主，目前新三板企业中互联网企业存在普遍的亏损，也就是审计净资产小于原来的实收资本，如 1000 万亏了 100 万，净资产 900 万，在股改中必须呀减资吗？因为股改中要求：根据《公司法》第九十六条“有限责任公司变更为股份有限公司时,折合的 实收股本总额不得高于公司净资产额”。但是我可以通过少折股的方式解决吗，如，我只折股 500 万股，这样审计净资产 900 万，应该也没有问题吧？

回答人：chenyiwei
如果原有限公司注册资本 1000 万，变更后股份有限公司股本 500 万，这本来就是要走减资程序的。

提问人：wzy199181 时间：2017-02-14 17:58:12
请教陈版： 项目背景是公司股东计划退出，进行了减资，本公司由于亏损没有足额支付股本。 1 、公司为弥补亏损，将差额部分计入了未分配利润，若此种方式被认可，母公司差额部分账务处理是？ 2 、若差额部分计入资本公积，母公司差额部分账务处理是？
3 、若公司确实需要弥补亏损，将差额计入营业外收入，母公司计入营业外支出，是否更合理一些。

回答人：chenyiwei
1 、减资企业不应计入未分配利润。 2 、母公司按成本法核算，个别报表层面不做处理。 3 、该事项属于权益性交易，母子双方均不应确认损益。